---
title: "Statistik och dataanalys I, 15 hp "
subtitle: "Inl칛mningsuppgift 2, 1.5 hp"
author: 
- Namn 1
- Namn 2
- Namn 3
date: last-modified
format: 
  html:
    self-contained: true
    code-line-numbers: true
  pdf: default  
  docx: default
toc: true
language: 
  title-block-author-single: " "
toc-title-document: "Inneh친ll"
crossref-fig-title: "Figur"
theme: Superhero
title-block-banner-color: Primary
title-block-published: "Publicerad"
callout-warning-caption: "Varning"
callout-note-caption: "Observera"
callout-tip-caption: "Tips"
editor: visual
---

::: callout-important
## Inl칛mning

Inl칛mningsuppgiften ska l칛mnas in i form av ett html dokument genererat av det h칛r Quarto-dokumentet. 칐ppna upp code chunks under de uppgifter de beh칬vs.

**Kontrollera noga att du inte har n친gra felmeddelande och att dokumentet kompileras utan problem**. Anv칛nd tydliga figurer och namnge axlarna med tydliga variabelnamn. Gl칬m inte att skriva era namn ovanf칬r ist칛llet f칬r Namn 1, Namn 2 och Namn 3.
:::

::: callout-tip
## Matematiska symboler i rapporten

Om en formel ska anges s친 칛r det ok att skriva det i vanlig text (markdown), typ

xbar +- t(0.025,n-1)\*s/sqrt(n),

Vill man vara lite fancy kan man ge sig p친 att skriva matematik med LaTeX genom att anv칛nda dubbla dollar-tecken:

$\bar x \pm t_{0.025,n-1}\frac{s}{\sqrt n}$.

LaTeX 칛r fint, men lite kr친ngligt att l칛ra sig hur man ska skriva.
:::

L칛s in dina paket h칛r:

```{r}
#| echo: false
#| output: false
library(remotes)
install_github("StatisticsSU/sda1paket")
library(sda1)
library(mosaic)
library(gplots) # for the plotLowess function
```

och definiera v친r dataframe `df` med datamaterialet:

```{r}
df = electricitycost
head(df)
```

## 1. Poisson-modell f칬r antal personer i hush친llet

#### 游눩 Uppgift 1.1

#### 游눩 Uppgift 1.2

#### 游눩 Uppgift 1.3

#### 游눩 Uppgift 1.4

## 2. (log)-normalmodell f칬r elkostnad

#### 游눩 Uppgift 2.1

#### 游눩 Uppgift 2.2

#### 游눩 Uppgift 2.3

#### 游눩 Uppgift 2.4

#### 游눩 Uppgift 2.5

#### 游눩 Uppgift 2.6

#### 游눩 Uppgift 2.7

#### 游눩 Uppgift 2.8

## 3. Enkel och multipel linj칛r regression

#### 游눩 Uppgift 3.1

#### 游눩 Uppgift 3.2

#### 游눩 Uppgift 3.3

#### 游눩 Uppgift 3.4

#### 游눩 Uppgift 3.5

#### 游눩 Uppgift 3.6

#### 游눩 Uppgift 3.7
